【裁判字號】    91,訴,2520
【裁判日期】    920109
【裁判案由】    搶奪等
【裁判全文】
臺灣高雄地方法院刑事判決                        九十一年度訴字第二五二號
    公  訴  人  臺灣高雄地方法院檢察署檢察官
    被      告  戊○○  男  二.
右列被告因搶奪等案件，經檢察官提起公訴（九十一年度偵字第一０一九號、第一四
一四三號），本院判決如左：
    主  文
戊○○連續竊盜，處有期徒刑捌月；又意圖為自己不法之所有，而搶奪他人之動產，
處有期徒刑壹年。應執行有期徒刑壹年陸月。
    事  實
一、戊○○前於民國八十四年間，因竊盜案件，經臺灣高雄地方法院判處有期徒刑九
    月確定，於八十五年五月十五日執行完畢（未構成累犯），仍不知悔改。復基於
    意圖為自己不法所有之概括犯意，連續先於九十一年五月十八日下午五時三十分
    許（起訴書誤載為十八時三十分許），趁丁○○位於高雄市○○區○○路四七九
    巷二二號一樓住處大門未上鎖而無人看顧之際，無故侵入該住處（無故侵入住宅
    部分未據告訴及起訴），接續竊取丁○○所有放在客廳桌上之鑰匙一支，再利用
    該鑰匙竊取丁○○所有停放在該住處前之車牌號碼ＸＪＪ—七二二號重型機車，
    得手後，供己騎用。嗣於同日晚上六時三十分許，其騎乘上開機車行經高雄市小
    港區○○○路與福隆路口時，為丁○○之舅舅癸○○發現，癸○○遂上前質問戊○○，並打電話告知丁○○之父親後即離開現場，戊○○為確認癸○○有無打電
    話告知丁○○之父親，遂再追及癸○○，並在高雄市○○街港興里活動中心前，
    將癸○○攔下，欲察看癸○○之行動電話，詎戊○○見癸○○頸部懸掛一條金項
    鍊，竟心生歹念，復另基於意圖為自己不法所有之搶奪犯意，趁癸○○不備之際
    ，搶奪上開金項鍊，得手後，於九十一年五月二十日上午十時許，偕同不知情之
    辛○○，持上開搶得之金項鍊，向不知情之壬○○所經營，位於高雄市苓雅區○○○路二六七之一號之綺珍銀樓典當，得款新臺幣（下同）一萬三千四百六十六
    元（起訴書誤載為一萬三千元）後，將其中二千元返還前所積欠辛○○之款項，
    其餘一萬一千四百六十六元則花用完畢，嗣於同月二十日晚上九時三十分許，戊○○因為懼怕丁○○報警，始將前揭所竊得之機車及鑰匙，停放在丁○○上開住
  處後方巷子內，由丁○○之友告知丁○○後取回。復於九十一年五月二十九日下
    午一時三十分許，戊○○之友庚○○駕駛庚○○向丙○○承租之車牌號碼ＺＣ—
    一二四二號自用小客車，搭載戊○○，一同前往位於高雄市○○區○○路上之安
    泰醫院找庚○○之女友，到達後，庚○○將發動中之該車停放在安泰醫院門口後
    ，即下車至醫院門口與女友談話，戊○○見狀，認有機可乘，又承上開意圖為自
    己不法所有之竊盜犯意，趁庚○○鬆懈其持有之際，隨即坐上駕駛座，駕駛該車
    離去而竊取之，得手後，供己騎用，嗣經庚○○聯絡丙○○報警後，於同日下午
    二時三十分許，在高雄市○○區○○路與孔鳳路口為警查獲。
二、案經高雄市政府警察局小港分局、高雄縣政府警察局鳳山分局移送臺灣高雄地方
    法院檢察署檢察官偵查起訴。
    理  由
一、右揭被告戊○○於九十一年五月十八日下午五時三十分許，無故侵入證人丁○○
    位於高雄市○○區○○路四七九巷二二號一樓住處大門，竊取鑰匙一支，再利用
    該鑰匙竊取丁○○所有之車牌號碼ＸＪＪ—七二二號重型機車；並於同日晚上六
    時三十分許，在高雄市○○街港興里活動中心前，搶奪證人癸○○所戴之金項鍊
    一條，再於同月二十日上午十時許，偕同不知情之辛○○，持上開搶得之金項鍊
    ，向不知情之壬○○之綺珍銀樓典當，得款一萬三千四百六十六元等事實，業經
    被告於偵查及本院審訊中坦承明確，核與證人丁○○於警訊中證稱：「該車曾於
    九十一年五月十八日十八時在我家門前遭竊，連同該機車鑰匙也一併失竊。」等
    語；於本院訊問時結證稱：「當時我門沒有鎖，鑰匙放在客廳桌上，我當時人在
    二樓，：：我大約在六點多下來鑰匙就不在了，我是在五點下班回家後直接上去
    二樓。」、「車子是在二天後停在我家後面的巷子內，別人看見叫我去簽牽的」
    等情（見本院九十一年十月二十八日訊問筆錄）；及證人癸○○到庭具結證稱：
    當天伊在大業北路及福隆街口發現被告騎丁○○的車子，伊打電話給丁○○的父
    親，告知車子被被告騎走，後來伊就離開，被告追上伊，表示要查看伊有無打電
    話給丁○○的父親，並趁機搶走伊的項鍊等情；另證人辛○○結證稱：被告於九
    十一年五月二十日，交一條項鍊與伊，由伊持向銀樓典當；及證人壬○○具結證
    稱：當時由辛○○持該項鍊向我典當，典當金額是一萬三千四百六十六元（均見
    本院九十一年十月二十八日訊問筆錄）等語相符，並有贓物認領保管單、錦泰珠
    寶銀樓收據、綺珍金鑽銀樓原料金買進登記簿、高雄市政府警察局小港分局尋獲
    電腦輸入單各一紙在卷可稽，被告上開自白與事實相符，其前開犯行，堪可認定
    。
二、另訊據被告固坦承：於九十一年五月二十九日下午一時三十分許，伊由友人庚○○駕駛車牌號碼ＺＣ—一二四二號自用小客車搭載，前往安泰醫院，到達醫院後
    ，庚○○下車，伊未經庚○○同意，將該車駛離現場等情不諱，惟矢口否認有何
    竊取該車之犯行，並辯稱：當天庚○○下車去找女友後，伊下車告訴庚○○要幫
    他將車子停在對面，但是他沒有回話，後來該車位被別人停放，伊以為庚○○會
    與女友談很久，伊就開車去兜風，如果伊有意偷該車，就不會再將車子開回去，
    在高雄市○○區○○路與孔鳳路口當時，有二部車前後擋住，下車的人有二位有
    拿槍，以為他們是流氓，伊嚇一跳，想要跑，乙○○及丙○○動手打伊手及背部
    云云。然查：
（一）右揭被告於九十一年五月二十九日下午一時三十分許，在高雄市○○區○○路
      上之安泰醫院，趁證人庚○○下車與女友談話，而疏於注意之際，竊取證人庚○○向證人丙○○承租之車牌號碼ＺＣ—一二四二號自用小客車之事實，業據
      證人庚○○於警訊中證稱：於九十一年五月二十九日下午一時三十分許，在安
      泰醫院門口前，伊下車與女友談話，被告趁其不備之際，將該車駛離等情；於
      本院訊問時結證稱：「我下車找我女友時，戊○○仍坐在車上，我在醫院門口
      與我女友談話，我回頭看發現戊○○已經將車子開走，我馬上追上去，但是追
      不回來，當時戊○○並沒有告訴我他要將車子開去停好，我就打電話給車行老
      闆說車子被人家開走了，」（見本院九十一年十一月二十八日訊問筆錄）等語
      屬實，並有中華民國小客車租賃定型化契約書、贓物認領書、照片三張在卷可
      稽，再佐以證人壬○○結證稱：被告看見伊與警察將該車擋住，被告經過伊等
      面前時就跑步離開，警員乙○○上前表明警員身分後，叫被告不要動，被告仍
      然要跑等語；另證人乙○○具結證稱：伊等前後擋住該車，立即下車表明警察
      身分，被告仍揮拳向伊攻擊，伊就把被告壓在地上，並拿出手銬銬住被告等情
      ；且被告於本院審理時亦自承：（問：既然只是開去兜風，何以警員查獲時對
      警察揮拳？）伊看見他們將車子前後擋住，因為害怕庚○○報警，所以看見車
      內的人下車才嚇一跳等情，從而，被告明知自己未經證人庚○○同意而將該車
      駛離，為警查獲當時，其主觀上又因害怕證人庚○○報警而對前來之人施以暴
      力，足見被告確實有竊取該車之犯意甚明。
（二）被告雖以前揭情詞置辯，然（１）被告於證人庚○○下車後，並未告知證人庚○○要將該車停好，此業據證人庚○○證述如前。（２）被告當時係沿中山路
      往中安路方向行駛，接近孔鳳路時，將該車停放在查獲現場，而被告當時行駛
      之方向與前往安泰醫院之方向相反一節，亦據證人即當時查獲之另一警員己○○結證明確，並為被告所不否認，顯見被告當時並非要將該車開回安泰醫院。
      （３）如前所述，被告為警查獲當時，因害怕證人庚○○報警，而對前來之人
      揮拳施以暴力，此業據被告於本院審理時供承無訛，足見被告前開所辯伊因害
      怕前來之人是流氓，所以想要逃跑云云，顯非事實。（４）被告為警查獲當時
      ，並未遭人毆打，此業據當時在場之證人丙○○、乙○○、甲○○、己○○結
      證無訛，且被告為警查獲後，經解送臺灣高雄地方法院檢察署檢察官訊問時，
      對此亦未提及一語，足見被告所辯，顯非真實。綜上所述，被告前揭辯詞，無
非係畏罪矯飾之詞，委不足採。綜上所述，被告上開犯行，罪證明確，洵堪認
      定。
三、核被告所為，係犯刑法第三百二十條第一項之普通竊盜罪、第三百二十五條第一
    項之普通搶奪罪。被告上開竊取鑰匙及機車之行為，係於時間、地點均密接之情
    形，就同一犯罪構成要件，本單一犯意接續進行，為接續犯。又被告竊取上開機
    車及自用小客車之行為，時間緊接，所犯構成要件相同，顯係基於概括犯意為之
    ，為連續犯，應論以一罪，並加重其刑。被告前揭所犯連續竊盜罪與搶奪罪二罪
    間，犯意個別、行為互異，應予分論併罰。爰審酌被告前於八十四年間，因竊盜
    案件，經本院判處有期徒刑九月確定，於八十五年五月十五日執行完畢，此有臺
    灣高等法院被告全國前案紀錄表在卷可稽，仍不知悔改，且正值青壯之年，不思
    以正當方式獲取財物，貪圖私慾，竊取、搶奪他人之財物，侵害他人財產法益，
    惡性非輕，惟念其犯罪後，坦承大部分犯行，所竊取之機車及自用小客車已經證
    人丁○○、庚○○領回等一切情狀，分別量處如主文所示之刑，並定其應執行之
    刑。
據上論斷，應依刑事訴訟法第二百九十九條第一項前段，刑法第五十六條、第三百二
十條第一項、第三百二十五條第一項、第五十一條第五款，罰金罰鍰提高標準條例第
一條前段，判決如主文。
本案經檢察官曾靖雅到庭執行職務
中      華      民      國      九十二      年      一     月     九    日
                                臺灣高雄地方法院刑事第六庭
                                    審判長法官  李政庭
                                          法官  洪榮家
                                          法官  蘇雅慧
右正本證明與原本無異。
如不服本判決，應於判決送達後十日內，向本院提出上訴狀。
                                        書記官  林誠桂
中      華      民      國      九十二      年      一     月     九    日
附錄本案論罪科刑法條
中華民國刑法第三百二十條
意圖為自己或第三人不法之所有，而竊取他人之動產者，為竊盜罪，處五年以下有期
徒刑、拘役或五百元以下罰金。
意圖為自己或第三人不法之利益，而竊佔他人之不動產者，依前項之規定處斷。
前二項之未遂犯罰之。
中華民國刑法第三百二十五條
意圖為自己或第三人不法之所有，而搶奪他人之動產者，處六月以上五年以下有期徒
刑。
因而致人於死者，處無期徒刑或七年以上有期徒刑，致重傷者，處三年以上十年以下
有期徒刑。
第一項之未遂犯罰之。


司法院資訊處製作；財團法人民間司法改革基金會備份。
